臺灣屏東地方法院刑事判決　　　　　　　 94年度訴字第661號
公　訴　人　臺灣屏東地方法院檢察署檢察官
被　　　告　甲○○
上列被告因違反毒品危害防制條例案件，經檢察官提起公訴（94
年度毒偵字第1512號），嗣被告於本院準備程序進行中先就被訴
事實為有罪之陳述，本院告知被告簡式審判程序之旨，並聽取當
事人之意見後，裁定改由受命法官獨任依簡式審判程序審理，本
院判決如下：
    主  文
甲○○連續施用第一級毒品，累犯，處有期徒刑拾壹月。扣案之
海洛因壹包（淨重零點貳公克，空包裝重零點貳肆公克）及注
射針筒壹支均沒收銷燬之。
    事  實
一、甲○○前因施用毒品案件，經本院88年度毒聲字第1331號裁
    定令入戒治處所施以強制戒治1 年，於民國89年6 月29日交
    付保護管束期滿，並業經臺灣屏東地方法院檢察署檢察官於
    89年6 月30日，以89年度戒毒偵字第286 號為不起訴處分確
    定。復猶於89年10月間至90年2 月間，因連續施用第一級毒
    品海洛因及第二級毒品安非他命多次，由臺灣高等法院高雄
    分院，以90年度上訴字第1119號判決判處有期徒刑1 年6 月
    ，並於90年12月31日確定。詎又於91年7 月間因施用第一級
    毒品海洛因，經本院92年度訴字第470 號判處有期徒刑10
    月，並於92年9 月15日確定，接續上開徒刑執行，於93年11
    月8 日因縮短刑期假釋出監，至94年4 月20日縮刑期滿。
二、詎甲○○仍未戒除吸食毒品之惡習，復基於施用第一級毒品
    海洛因之概括犯意，自94年5 月29日18時許起至同年6 月11
    日8 時許止，以一天左右施用一至二次之頻率，在屏東縣長
    治鄉○○村○○路189 巷7 號住處廁所內，以注射針筒摻食
    鹽水注射於血管之方式，連續施用第一級毒品海洛因多次。
    嗣於94年6 月11日14時30分許，在屏東縣長治鄉香揚巷為警
    盤查查獲，並經其同意後採尿送驗，同時扣得甲○○所有之
    第一級毒品海洛因1 包（淨重0.23公克、空包裝重0.24公克
    ）、注射毒品所用注射針筒1 支。
三、案經屏東縣警察局屏東分局報請臺灣屏東地方法院檢察署檢
    察官偵查起訴。
    理  由
一、訊據被告甲○○對於上揭犯罪事實均坦承不諱，復查：
（一）經警於查獲被告當日15時許所採之尿液送驗結果，係呈嗎
      啡陽性反應，此有毒品案件嫌疑人尿液採證編號姓名對照
      表、台灣檢驗科技股份有限公司94年6 月30日KＺ00000000
      0000號濫用藥物尿液檢驗報告1 份在卷可稽。
（二）此外，扣案之毒品確屬第一級毒品海洛因無訛，此有法務
      部調查局94年8 月17日調科壹字第240003758 號鑑定通知
      書1 份在卷可稽；又本件尚有注射針筒1 支扣案可稽，該
      等物品核與被告施用本件毒品所可能使用或預備之物相符
      ，益見被告確有施用第一級毒品海洛因無誤。
（三）再查甲○○前因施用毒品案件，經本院88年度毒聲字第1331
      號裁定令入戒治處所施以強制戒治1 年，於民國89年6 月
      29日交付保護管束期滿，並業經臺灣屏東地方法院檢察署
      檢察官於89年6 月30日，以89年度戒毒偵字第286 號為不
      起訴處分確定之事實，有臺灣高等法院被告全國前案紀錄
      表及臺灣屏東地方法院檢察署檢察官89年度戒毒偵字第286
      號不起訴處分書各1 份在卷可按。是被告於強制戒治執行
      完畢釋放後5 年內再犯施用毒品之罪甚明。
（四）綜上所述，被告前曾犯施用毒品，且於強制戒治執行完畢
      釋放後，5 年內再犯本件施用毒品，事證應屬明確，其犯
      行應堪認定。
二、查海洛因屬毒品危害防制條例第2 條第2 項第1 款所規定之
    第一級毒品，核被告所為，係犯毒品危害防制條例第10條第
    1 項施用第一級毒品罪。被告持有毒品，復進而施用，其持
    有毒品之低度行為，為施用毒品之高度行為所吸收，均不另
    論罪。被告先後施用第一級毒品海洛因之犯行，時間緊接，
    所犯構成要件相同，顯係基於概括犯意為之，為連續犯，依
    刑法第56條規定，以一罪論，並加重其刑。被告前因連續施
    用第一級毒品海洛因及第二級毒品安非他命多次，由臺灣高
    等法院高雄分院，以90年度上訴字第1119號判決判處有期徒
    刑1 年6 月，並於90年12月31日確定，詎又於91年7 月間因
    施用第一級毒品海洛因，經本院92年度訴字第470 號判處有
    期徒刑10月，並於92年9 月15日確定，接續上開徒刑執行，
    於93年11月8 日因縮短刑期假釋出監，至94年4 月20日縮刑
    期滿執行完畢，有前開臺灣高等法院被告前案紀錄表、及臺
    灣高等法院高雄分院90年度上訴字第1119號判決、本院92年
    度訴字第470 號判決等在卷可稽，其受有期徒刑執行完畢，
    5 年內再犯本件最重本刑為有期徒刑以上之罪，為累犯，應
    依刑法第47條規定加重其刑，並遞加重之。爰審酌被告施用
    毒品，足以戕害其身心，滋生其他犯罪，惡化治安，嚴重損
    及公益，且被告屢經觀察勒戒、強制戒治及有期徒刑之執行
    ，仍無法自控於毒品之戕害，旋即竟再為本件施用毒品犯行
    ，顯見其不思悔改，自制力亦顯不佳；惟另考量被告於犯後
    即能坦承犯行等一切情狀，酌情量處如主文所示之刑。
三、扣案之第一級毒品海洛因1 包（淨重0.23公克、空包裝重0.
    24公克），為毒品危害防制條例第2 條第2 項第1 款所示之
    第一級毒品，屬違禁物，應依毒品危害防制條例第18條第1
    項前段規定沒收銷燬之；至包裝毒品之空包裝袋，因其上之
    海洛因已沾附於包裝袋上而難以分離，亦應視為毒品，均應
    依同條例第18條第1 項前段之規定，宣告沒收銷燬之，至鑑
    驗耗損之毒品因已滅失，自無庸宣告沒收銷燬，併此敘明。
    另扣案之注射針筒1 支，經鑑定結果，含有第一級毒品海洛
    因之殘留，有高雄醫學大學附設中和紀念醫院94年8 月9 日
    9408-35 號檢驗報告1 紙在卷可參，因客觀上均已無法與殘
    留之海洛因完全析離，應視同毒品，依毒品危害防制條例第
    18條第1 項前段之規定沒收銷燬之。
據上論斷，應依刑事訴訟法第273 條之1 第1 項、第299 條第1
項前段，毒品危害防制條例第10條第1 項、第18條第1 項前段，
刑法第11條前段、第47條、第56條，判決如主文。
本件經檢察官吳岳輝到庭執行職務。
中　　華　　民　　國　　94　　年　　10　　月　　3　　日
                  刑事第一庭    法  官  羅培毓
以上正本證明與原本無異。
如不服本判決應於收受本判決送達後十日內向本院提出上訴書狀，
其未敘述上訴理由者，並得於提起上訴後十日內向本院補提理由
書狀（均須按他造當事人之人數附繕本）「切勿逕送上級法院」
中　　華　　民　　國　　94　　年　　10　　月　　3　　日
                                書記官  張儷薾
附錄本判決論罪科刑法條：
毒品危害防制條例第10條第1項
施用第一級毒品者，處六月以上五年以下有期徒刑。
